臺灣嘉義地方法院刑事判決　　　　　　　 94年度易字第128號
公　訴　人　臺灣嘉義地方法院檢察署檢察官
被　　　告　丁○○
上列被告因竊盜案件，經檢察官提起公訴（94年度偵字第1111號
、94年度偵字第1413號），本院合議庭裁定由受命法官以簡式程
序進行審理，判決如下：
    主  文
丁○○連續攜帶兇器竊盜，處有期徒刑壹年貳月。大型電纜線剪
刀壹把沒收之。
    事  實
一、丁○○前於民國93年12月15日因竊取農用抽水馬達案件為警
    查獲，經檢察官偵查後於同年月20日起訴，本院甫於94年 1
    月17日以94年度朴簡字第12號判處有期徒刑 6月，如易科罰
    金，以3百元折算1日確定（現正執行中）。詎丁○○竟不知
    悔改，另行起意，而基於意圖為自己不法所有之概括犯意，
    先後於：
  （一）94年1月20日凌晨0時許，在嘉義縣朴子市○○段南崁小
        段處，持客觀上具有危險性可作為兇器之大型電纜線剪
        刀（未扣案），竊取丙○○（任職臺灣電力公司朴子服
        務所擔任技術員）所負責管理之電線桿上電纜線 294公
        尺（價值新臺幣〔下同〕1萬7974元）得手。
  （二）94年2月5日晚上某時許起至次日（ 6日）凌晨某時許止
        ，前往雲林縣水林鄉頂蔦松村地號 672-1號農地，持客
        觀上具有危險性可作為兇器之鉗子 1把（未扣案），竊
        取甲○○○所有用以架設抽水馬達灌溉農作物之電纜線
        89公斤（價值3萬元）得手。
  （三）94年2月8日凌晨 0時許，在嘉義縣朴子市○○路光寺旁
        ，徒手竊取乙○○所有車牌號碼 3K-9412號自用小客車
        之車牌乙面，並將該面車牌懸掛於友人陳西周所有之2W
        -7373號自用小貨車上。嗣於94年2月9日下午9時40分許
        ，在嘉義縣朴子市○○路與光復路口，為警攔檢查獲，
        並扣得美工刀1支、手套2副、爬電線桿用之安全帶1 組
        及上開所竊得之電纜線 1批（已發還甲○○○），始知
        上情。
二、案經嘉義縣警察局朴子分局報請臺灣嘉義地方法院檢察署檢
    察官偵查起訴。
    理  由
一、訊據被告丁○○對於上揭犯罪事實均坦承不諱（見本院卷第
    33頁、第40頁、第45頁、第46頁、第48頁），核與被害人丙
    ○○、甲○○○及乙○○警詢時之指訴情節相符，並有被害
    報告單2份、贓物認領保管單2份、電力線路失竊現場調查報
    告表1紙、配電設計圖1份、嘉義縣警察局車牌失竊電腦輸入
    單1份、車牌失竊資料個別查詢報表－查詢車輛認可資料1紙
    、贓物及現場照片24幀附卷可稽；復有被告用以行竊之爬電
    線桿用之安全帶 1組，用以削所竊得電纜線塑膠外皮之美工
    刀1支、手套2副扣案可資佐證，均足資擔保被告於本院審理
    時所為之上開任意性自白具有相當程度之真實性，而得使本
    院確信被告前述自白之犯罪事實確屬真實，堪以採信。此外
    ，被告於上開事實一之（一）、（二）竊取電纜線所用之大
    型電纜線剪刀及鉗子各 1支，分別長約40公分及30公分，均
    為金屬材質等情，則據被告供承在卷（見本院卷第45頁、第
    46頁）；參以被告所竊取之電纜線直徑均近 1公分，內為金
    屬材質、包覆塑膠外皮，此觀卷附贓物照片（見警卷第22頁
    下方照片）即明，而被告所持之上開金屬材質之大型電纜線
    剪刀及鉗子，既足以剪斷上開電纜線，故若持上開剪刀及鉗
    子傷人，自足以對人之生命、身體構成危害，客觀上具有危
    險性自足作為兇器使用無疑。綜上所述，本件事證明確，其
    犯行洵堪認定，應依法論科。
二、核被告如事實欄一之（一）、（二）所為，係犯刑法 321條
    第1項第3款之加重竊盜罪；如事實欄一之（三）所為係犯刑
    法第320條第 1項之普通竊盜罪。又被告先後1次普通竊盜犯
    行與 2次加重竊盜犯行，時間緊接，方法雷同，所犯係基本
    構成要件同為竊盜之罪名，顯係基於概括犯意為之，應依刑
    法第56條連續犯規定論以攜帶兇器竊盜之加重竊盜一罪，並
    加重其刑。爰審酌被告係國中畢業之智識程度、前有違反麻
    醉藥品管制條例及竊盜前科之素行、攜帶兇器行竊之犯罪手
    段，及行竊之次數、竊得財物之價值，另考量被告年值青壯
    ，僅因缺錢，即任意竊取電纜線欲變賣花用，且被告於93年
    12月15日甫因竊取他人農用抽水機為警查獲並經起訴判刑，
    未幾猶故違犯之輕率態度，以及犯罪後尚知坦承犯行等一切
    情狀，量處如主文所示之刑，以資懲儆。至被告所有供行竊
    上開事實一之（一）電纜線所用之大型電纜線剪刀 1支，雖
    未扣案，然無證據證明業已滅失無存，應依刑法第38條第 1
    項第2款規定宣告沒收。另扣案之美工刀 1支、手套2副、爬
    電線桿用之安全帶 1組，及上開事實一之（二）所持用剪取
    電纜線之鉗子（未扣案），並非被告所有，此據被告供述明
    確（見本院卷第47頁），且無積極證據足資證明係被告所有
    之物，爰不另為沒收之諭知，附此敘明。
三、公訴意旨另以：被告正值壯年，惟係無業，又好逸惡勞，有
    竊盜之習慣，且有施用毒品之惡習，為供取其毒品金錢上來
    源，不惜竊取民生所極需用之電力電纜線，造成眾多被害人
    極大損失，故求處被告有期徒刑 2年並依竊盜犯贓物犯保安
    處分條例第3條第 1項第1款之規定，於刑之執行前，令入勞
    動場所強制工作，以為矯治。惟按有犯罪之習慣、以犯罪為
    常業、因遊蕩或懶惰成習而犯罪，或以犯竊盜罪或贓物罪為
    常業者，得令入勞動場所，強制工作，固為刑法第90條及竊
    盜犯贓物犯保安處分條例第3條第1項所明定。惟保安處分係
    對受處分人將來之危險性所為之處置，以達教化與治療之目
    的，為刑罰之補充制度，我國現行刑法採刑罰與保安處分之
    雙軌制，在維持行為責任之刑罰原則下，強化其協助行為人
    再社會化之功能，改善行為人潛在之危險性格，期能達成根
    治犯罪原因、預防犯罪之特別目的。保安處分之措施，應受
    比例原則之規範，使保安處分之宣告，與行為人所為行為之
    嚴重性、行為人所表現之危險性，以及對於行為人未來行為
    之期待性相當。保安處分中之強制工作，旨在對嚴重職業性
    犯罪及欠缺正確工作觀念或無正常工作因而犯罪者，強制其
    從事勞動，學習一技之長與正確之謀生觀念，使其日後重返
    社會，能適應社會生活。前揭刑法及竊盜犯贓物犯保安處分
    條例之規定均係本此意旨而設，由法院視行為人之危險性格
    ，決定應否交付強制工作，以達特別預防之目的（釋字第四
    七一號解釋暨理由書參照）。查本件被告雖年輕力盛，不思
    奮勉上進，有竊盜及違反麻醉藥品管制條例等前科，且甫因
    竊盜案件遭查獲，旋即再犯，固堪認其未能感受刑罰之教化
    ，而未生警惕心理。然本件僅查獲 3次竊盜犯行，是尚難認
    其恃竊盜維生，或有因遊蕩或懶惰成性致而犯罪之習性，單
    就被告前因竊盜案件甫遭查獲，竟故態復萌等，亦難遽認其
    具高度之潛在危險性格。再者，被告本件犯行既已判處如上
    之刑，經此教訓，諒或足使其誡懼謹慎，矯正其偏差之觀念
    ，此亦為同一事實是否宣告令入勞動場所強制工作所應併予
    考量之事項。茲綜據被告行為之嚴重性、所表現之危險性及
    對其未來行為之期待性等情研判，倘令其入勞動埸所強制工
    作，毋寧非屬適當甚且過度，故依比例原則，認並無藉由保
    安處分之強制工作方式以達教化與治療目的之必要，爰不為
    令其入勞動場所強制工作之諭知，併此敘明。
據上論斷，應依刑事訴訟法第273條之 1第1項、第299條第1項前
段，刑法第56條、第321條第1項第3款、第38條第1項第2款，判
決如主文。
本案經檢察官陳鈴香到庭執行職務。
中　　華　　民　　國　　94　　年　　5　　月　　31　　 日
                  刑事第四庭    法　官  曾  宏  揚
上列正本證明與原本無異。
如不服本判決，應於判決送達後10日內向本院提出上訴狀（應附
繕本）。告訴人或被害人如對於本判決不服者，應具備理由請求
檢察官上訴，其上訴期間之計算係以檢察官收受判決正本之日期
為準。
中　　華　　民　　國　　94　　年　　5　　月　　31　　 日
                                書記官  陳  慶  昀
附錄論罪科刑法條：
刑法第321條
犯竊盜罪而有左列情形之一者，處六月以上、五年以下有期徒刑
：
一  於夜間侵入住宅或有人居住之建築物、船艦或隱匿其內而犯
之者。
二  毀越門扇、牆垣或其他安全設備而犯之者。
三  攜帶兇器而犯之者。
四  結夥三人以上而犯之者。
五  乘火災、水災或其他災害之際而犯之者。
六  在車站或埠頭而犯之者。
前項之未遂犯罰之。
